【裁判字號】    92,上訴,1082
【裁判日期】    920821
【裁判案由】    違反毒品危害防制條例
【裁判全文】
臺灣高等法院高雄分院刑事判決          九十二年度上訴字第一八二號
    上  訴  人  臺灣高雄地方法院檢察署檢察官
    上  訴  人
    即  被  告  丁○○
    選任辯護人  邱江隆律師
    被      告  乙○○
                戊○○
                丙○○
    右三人均
    指定辯護人  本院甲設辯護人  孫  妙  岑
右上訴人等因被告等因違反毒品危害防制條例案件，不服臺灣高雄地方法院九十一年
度重訴字第九六號中華民國九十二年四月八日第一審判決（起訴案號：臺灣高雄地方
法院檢察署九十一年度偵字第一八０三七號），提起上訴，本院判決如左：
      主      文
上訴駁回。
      事      實
一、丁○○前於民國八十六年間因犯傷害罪，經臺灣澎湖地方法院判處有期徒刑二月
    ，業於八十六年十二月十日易科罰金執行完畢。其係高雄港籍「滿生弘一號」漁
    船船主兼船長，明知甲基安非他命（下稱安非他命）業經甲告列為毒品危害防制
    條例第二條第二項第二款之第二級毒品，且係行政院甲告管制進出口之物品，不
    得非法運輸或私運進口，竟於民國九十一年八月一日左右，在高雄市前鎮漁港附
    近，受綽號「阿狗」之不詳姓名年籍成年男子委託，應允以新台幣（下同）二十
    萬元代價，利用其駕駛「滿生弘一號」漁船出海作業期間，為該「阿狗」之人自
    外海向某大陸漁船接運安非他命毒品進入臺灣，並於同年月七日自「阿狗」之人
    收受運毒代價二十萬元後，旋即與該「阿狗」之男子基於共同運輸第二級毒品安
    非他命入境及走私管制物品進口之犯意聯絡，於同年月十日十三時十分許，駕駛
    前揭「滿生弘一號」漁船報關出海，並僱用不知情之船員乙○○、戊○○、丙○○三人隨船作業，於同月十三日十七時許，依約航行至「阿狗」所指定位於我國
    領海外之東經一一八度、北緯二十二度附近海域，自某不詳漁船接駁安非他命毒
    品四箱（以紙箱裝成四箱，內有以茶葉包裝方式分裝之安非他命共八十包，每包
    均重約一甲斤）至「滿生弘一號」漁船，丁○○並向乙○○、戊○○、丙○○佯
    稱紙箱內為茶葉，指示不知情之三人協助將該四箱安非他命毒品搬入前艙冰櫃藏
    置，其上再以冰存魚貨用之碎冰覆蓋掩飾。嗣於同年月十五日八時二十分許，丁○○私運上開安非他命毒品入境，自高雄港一港口安檢站進港時，經安檢人員發
    現漁船前艙覆冰無融化現象，察覺有異而上船檢查，當場在前艙冰櫃內查獲上開
    四箱以茶葉裝之安非他命毒品共八十包（驗前總淨重八０四一三‧八九甲克，驗
    後總淨重八０四一二‧八九甲克），並扣押丁○○所有運輸二級毒品罪所使用之
    交通工具「滿生弘一號」漁船一艘。
二、案經行政院海岸巡防署南部地區巡防局第五海岸巡防總隊高雄港一港口安檢所報
    請檢察官指揮偵查起訴。
      理      由
甲、被告丁○○部分：
一、訊據上訴人即被告丁○○固不諱言其以二十萬元代價受綽號「阿狗」男子委託，
    利用其駕駛所有「滿生弘一號」漁船出海作業期間，在東經一一八度、北緯二十
    二度附近海域，自某不詳漁船接駁四箱物品私運入境，於九十一年八月十五日八
    時二十分許，自高雄港一港口安檢站進港時，為安檢人員上船查獲該四箱物品內
    容物為以茶葉包裝方式分裝之安非他命毒品共八十包等情，但否認有走私、運輸
    安非他命毒品犯行，辯稱：綽號「阿狗」男子當初告知是接運茶葉，伊並不知其
    內為安非他命毒品，且伊迄至查獲前，亦均未拆開察看，不知是毒品云云。
二、經查：
（一）被告丁○○於九十一年八月一日左右，在高雄市前鎮漁港附近，受綽號「阿狗
      」之不詳姓名年籍成年男子委託，應允以二十萬元代價，利用其駕駛「滿生弘
      一號」漁船出海作業期間，為該「阿狗」之人自外海向某大陸漁船接駁物品私
      運入臺，並於同年月七日自「阿狗」之人收受運毒代價二十萬元後，旋於同年
      月十日十三時十分許駕駛前揭「滿生弘一號」報關出海，並僱用不知情之船員
      乙○○、戊○○、丙○○三人隨船作業，於同月十三日十七時許，依約航行至
      「阿狗」所指定之東經一一八度、北緯二十二度附近海域，自某不詳漁船接駁
      四箱物品至「滿生弘一號」漁船，經指示船員乙○○、戊○○、丙○○三人協
      助將該四箱物品搬入前艙冰櫃藏置，其上再以冰存魚貨用之碎冰覆蓋掩飾，嗣
      於同年月十五日八時二十分許，被告丁○○駕駛「滿生弘一號」漁船入境，自
      高雄港一港口安檢站進港時，經安檢人員發現漁船前艙覆冰無融化現象，察覺
      有異而上船檢查，當場在前艙冰櫃內查獲該四箱物品，起封發現內裝以茶葉袋
      包裝之白色晶體物品共八十包（查獲當時每包均重約一甲斤，且外觀均以一甲
      斤重茶葉真空袋包裝，再以紙箱包裹成四箱）等事實，迭據被告丁○○於警偵
      訊時均供承不諱，且經安檢人員翁聖榮、賴皇源、侯百謙、葉東勳等於偵查中
      及原審審理時證述查獲上情無訛。並有查獲之前揭物品扣案可證，暨查獲當時
      起出扣案物品之照片及高雄港一港口安檢所檢查紀錄表、「滿生弘一號」漁船
      進出港檢查表、漁船筏清查資料卡等附卷供參，上開事實洵堪肯認可稽。
（二）又查，上開以茶葉袋包裝之白色晶體八十包，經送請內政部警政署刑事警察局
      鑑驗拆封檢視內含晶體八十大包，予以編號一至八十，經以呈色試驗法檢驗，
      編號一至八十均呈甲基安非他命陽性反應，隨機抽取編號一、九、二七、五四
    、七二以氣相層析質譜分析，均檢出甲基安非他命成分，另隨機抽取編號一、
      十八、三六、四五、六三以核磁共振分析均檢出甲基安非他命成分，測得甲基
      安非他命平均純度約百分之九十二，驗前總淨重八０四一三‧八九甲克，驗後
      總淨重八０四一二‧八九甲克等情，復有內政部警政署刑事警察局九十一年十
      月十五日刑鑑字第０九一０二二二七八四號鑑驗通知書在卷足稽，證實被告丁○○載運之物品，確為第二級毒品安非他命，亦屬無訛。
（三）被告丁○○雖以綽號「阿狗」男子當初係告以接運茶葉，不知接駁之四箱物品
      內裝安非他命等前詞置辯，然其亦坦承係以二十萬元代價受託運輸該批物品，
      但其實際運送之物品確僅有四箱，總重量亦僅八十餘甲斤，有前揭鑑驗通知載
      明可稽，顯未逾行政院依據懲治走私條例第二條第四項所頒訂「懲治走私條例
      甲告管制物品項目及其數額」甲告丙項之（五）所列之茶葉類管制進出口完稅
      價格（十萬元）或重量（一千甲斤），倘其內容物確為茶葉，以被告丁○○自
      陳擔任船員二十七年、船長二年多之將近三十年航海經驗，應知上開四箱茶葉
      尚不構成走私違法，「阿狗」之人自不可能願以二十萬元高價託其載運數量稀
      少之茶葉甚明，且由被告丁○○自承接駁該批物品時，指示船員乙○○、戊○○、丙○○三人以冰塊覆蓋等語（見九十一年度偵字第一八０三七號偵查卷第
      四五頁反面筆錄），足徵其至遲於接獲該批物品時，已知悉該四紙箱內容物應
      為毒品等違禁物，而其既身兼上開漁船船主及船長，為確保自身及財產安全，
      焉有不問明受託載運物品為何物之情理？參以被告丁○○陳稱不知載運物品為
      安非他命毒品之供詞，經原審函請法務部調查局第六處南部通訊中心對其施以
      測謊結果，認其陳稱未參與走私毒品，呈情緒波動反應，研判有說謊，亦有法
      務部調查局九十二年二月二十日調科參字第０九一二三０三九二一０號測謊報
      告書一份在卷可稽。按測謊鑑定，係依一般人在說謊時，會產生遲疑、緊張、
      恐懼、不安等心理波動現象，乃以科學方法，由鑑定人利用測謊儀器，將受測
      者之上開情緒波動反應情形，加以紀錄，用以分析判斷受測者之供述是否違反
      其內心之真意，而屬虛偽不實，故測謊鑑定，倘鑑定人具備專業之知識技能，
      復基於保障緘默權而事先獲得受測者之同意，所使用之測謊儀器及其測試之問
      題與方法，又具專業可靠性時，該測謊結果，如就有利之供述，經鑑定人分析
      判斷有不實之情緒波動反應，依補強性法則，雖不得作為有罪判決之唯一證據
      ，但非無證據能力，仍得供裁判之佐證（最高法院八十八年度台上字第二九三
      六號判決可資參照）。是本件測謊鑑定，既為被告丁○○所同意接受測試，且
      施測者又為法務部調查局內具備此項專業之知識技能者，則該項鑑定結果自得
      採為認定被告犯罪之證據，益證被告丁○○明知「阿狗」之人託其載運入境之
      物品為安非他命毒品無訛，所辯不知毒品云云，自非可取。又被告丁○○於原
      審及本院雖其就運毒所得代價，改稱僅實收八萬元，其餘抵償積欠「阿狗」之
      賭債等詞，然其與「阿狗」之人言明之運毒代價為二十萬元，且在其出海前，
      已由「阿狗」之人於同年月七左右交付收訖等情，除據被告丁○○遭查獲之初
      應高雄港一港口安檢人員訊問時自承明確，且於移送檢察官複訊時復供述：出
      海前「阿狗」給伊二十萬元等語，互核可資佐認應以其初供較為真實可信，嗣
      後改稱僅實得八萬元，亦難置信。
（四）又被告丁○○接駁毒品之東經一一八度、北緯二十二度海域，距離我國領海基
      線一百零八浬，在我國十二浬領海範圍外，但屬我國經濟海域範圍，此有海岸
      巡防總局南部地區巡防局九十一年十二月二十六日南局巡字第０九一００一六
      三九三號函在卷可按，參以查獲安檢人員翁聖榮、賴皇源、侯百謙、葉東勳等
      人於原審證述「滿生弘一號」漁船查獲當時，船上約有一、二百台斤魚貨等情
      ，足認被告丁○○應係利用該漁船出海作業期間，航行至前述海域接駁毒品私
      運進入我國國境，應無疑義。綜上所述，被告所辯各情，無非卸責之詞。本件
      事證明確，被告之犯行，堪以認定。
二、查安非他命係屬毒品危害防制條例第二條第二項第二款之第二級毒品，亦屬行政
    院依據懲治走私條例第二條第四項所頒訂「懲治走私條例甲告管制物品項目及其
    數額」之甲告甲項之（四）所列之管制進出口物品。故核被告丁○○自我國領海
    外私運安非他命進入我國境內之所為，係犯懲治走私條例第二條第一項之私運管
    制物品進口罪及毒品危害防制條例第四條第二項之運輸第二級毒品罪。其與綽號
    「阿狗」之成年男子，就上開犯行有犯意聯絡及行為分擔，均為共同正犯。至其
    持有第二級毒品安非他命之低度行為，應為其運輸、私運之高度行為所吸收，不
    另論其持有毒品罪。被告丁○○以一行為觸犯上開二罪名，為想像競合犯，應依
    刑法第五十五條之規定論以一罪，並從一較重之毒品危害防制條例第四條第一項
    之運輸第二級毒品罪處斷。又查，被告丁○○前於八十六年間因犯傷害罪，經臺
    灣澎湖地方法院判處有期徒刑二月，業於八十六年十二月十日易科罰金執行完畢
    之事實，有臺灣高雄地方法院檢察署刑案資料查註紀錄表在卷可稽，其受有期徒
    刑之執行完畢後，五年以內再犯本件有期徒刑以上之罪，為累犯，應依刑法第四
    十七條規定加重其刑，但運輸第二級毒品罪法定刑無期徒刑部分，依法不得加重
    其刑，僅就其有期徒刑及罰金刑部分加重其刑。
三、原審因而適用毒品危害防制條例第四條第二項、第十八條第一項前段、第十九條
    第一項、第三項，懲治走私條例第二條第一項，刑法第十一條、第二十八條、第
    五十五條、第四十七條之規定，並審酌被告丁○○走私安非他命毒品輸入臺灣，
    且質純量多，一但流入市面，將嚴重戕害國人身心健康，且危害社會治安甚鉅，
    犯後否認，亦無悔意，及其犯罪所得、動機、目的、智識程度暨前揭犯罪前科素
    行等一切情狀，量處有期徒刑十二年，以資懲儆。並認扣案之安非他命八十包（
    （驗前總淨重八０四一三‧八九甲克，驗後總淨重八０四一二‧八九甲克），係
    第二級毒品，應依毒品危害防制條例第十八條第一項前段之規定宣告沒收銷燬之
    。至於鑑驗耗損之安非他命，既已滅失不存在，自毋庸宣告沒收銷燬。被告丁○○運送第二級毒品安非他命所得金額二十萬元，應依同條例第十九條第一項規定
    沒收之，如全部或一部不能沒收時，應以其財產抵償之；另高雄港籍「滿生弘一
    號」漁船一艘，為被告丁○○所有運輸第二級毒品罪所使用之交通工具，亦應依
    同條例第十九條第三項規定宣告沒收之。經核原審此部分判決認事用法並無不合
    ，量刑亦屬適度。被告上訴意旨，仍執前詞，否認犯罪，指摘原審此部分判決不
    當，為無理由，應予駁回。
乙、被告乙○○、戊○○、丙○○部分：
一、甲訴意旨另以：被告乙○○、戊○○、丙○○三人均為「滿生弘一號」船員，與
    船長丁○○，共同基於運輸毒品之犯意聯絡，於民國九十一年八月一日左右，受
    綽號「阿狗」男子委託，以二十萬元之代價，替「阿狗」運輸毒品進入台灣，三
    人與丁○○於同年八月十日十三時十分出港後，即直接航向先前與「阿狗」談妥
    之接貨位置（東經一一八度、北緯二十二度）作業等待，於八月十三日十七時許
    ，自某不知名之大陸漁船上搬運四箱外觀以茶葉方式包裝之安非他命毒品後，隨
    即由丙○○、戊○○、乙○○三人將之搬藏到前艙冰櫃內，其上並以碎冰覆蓋掩
    飾，後於八月十五日八時二十分許，「滿生弘一號」漁船由高雄港一港口安檢站
    進港時，經安檢人員發現有異，當場在漁船前艙冰櫃內查獲上開以茶葉包裝之安
    非他命共八十包等情。因認被告乙○○、戊○○、丙○○三人亦共犯懲治走私條
    例第二條第一項之私運管制物品進口罪及毒品危害防制條例第四條第二項之運輸
    第二級毒品罪。
二、按犯罪事實應依證據認定之，無證據不得推定其犯罪事實。又不能證明被告犯罪
    者，應諭知無罪之判決，刑事訴訟法第一百五十四條、第三百零一條第一項分別
    定有明文。而認定不利被告之事實，須依積極證據，苟積極證據不足為不利於被
    告事實之認定時，即應為有利於被告之認定，不必有何有利之證據；事實之認定
    ，應憑證據，如未能發現相當證據，或證據不足證明，自不能以推測或擬制之方
    法，以為裁判基礎，亦有最高法院三十年上字第八一六號、四十年台上字八六號
    判例可資參照。
三、甲訴人認被告戊○○、乙○○、丙○○三人亦共犯前揭私運管制物品進口罪及運
    輸第二級毒品罪，無非以該三人均為當次航行之船員，應有充分時間及義務探究
    知曉該茶葉知之內容物為安非他命毒品之情為論據，惟訊據被告三人始終否認有
    共同走私、運輸安非他命毒品犯行，均堅稱：渠等係隨船出海捕魚，當時是船長
    指示渠等將四箱物品搬入船艙以碎冰覆蓋，其等均不知內裝何物，僅據船長告知
    是茶葉，伊等亦均未拆封，不知道藏有毒品云云。經查；
（一）查獲之四箱物品（即內以茶葉包裝之安非他命毒品八十包），係被告丁○○一
      人受「阿狗」委託載運，被告乙○○、戊○○、丙○○三人隨船出海前均不知
      情，且被告丁○○指示被告乙○○、戊○○、丙○○三人搬運入船艙藏置時，
      亦告以內裝茶葉等情，已據被告丁○○於警偵訊及原審審理時始終供述不移，
      另由被告丁○○於警偵訊中供稱「阿狗」之人所交付之運毒代價二十萬元，係
      由其收受，未分配予乙○○、戊○○、丙○○三人等語，可知被告乙○○、戊○○、丙○○三人亦無收受運送該批物品之對價，故渠等供稱出海前不知船長
      丁○○於當次航行中受託載運物品之事，依船長指示搬載物品時亦僅知悉是茶
      葉等語，即非全然不可信，而上開八十包安非他命毒品，查獲當時係以一甲斤
      裝茶葉真空袋包裝，分裝在四紙箱內，紙箱外部並均以黃色塑膠線密封，且亦
      無拆封過痕跡等情，業經查獲人員翁聖榮、賴皇源、侯百謙、葉東勳等人於原
      審調查時證述明確（見原審九十一年十二月二十四日訊問筆錄），並提供毒品
      起獲當時所拍攝之照片附卷足憑，顯然由毒品包裝外觀，被告乙○○、戊○○
      、丙○○搬載時，應無從知悉內裝何物，且渠等既亦未將紙箱拆封，當亦無從
      察知內裝安非他命毒品，甲訴人認該三人應有充分時間及義務探究知曉內容物
      為安非他命毒品，顯為臆測之詞。參以「滿生弘一號」漁船接駁毒品之東經一
      一八度、北緯二十二度海域，位屬我國經濟海域範圍，此有前揭海岸巡防總局
      南部地區巡防局九十一年十二月二十六日南局巡字第０九一００一六三九三號
      函在卷可按，而查獲人員翁聖榮、賴皇源、侯百謙、葉東勳等人亦於原審證述
      「滿生弘一號」漁船遭查獲當時，船上約有一、二百台斤魚貨等情，顯然「滿
      生弘一號」漁船當次航行確有從事捕魚作業之事實，故被告乙○○、戊○○、
      丙○○陳稱渠等係隨船出海作業捕魚等語，亦可採信，本件應係船長丁○○個
      人利用其所有「滿生弘一號」漁船出海作業期間，受託航行至前述海域接駁毒
      品私運進入我國國境，同船之被告乙○○、戊○○、丙○○三人事前既不知，
      搬運當時亦被告知為茶葉之物，自無毒品認識，渠等與船長丁○○自無共同運
      輸毒品之犯意聯絡可言，至為明顯。
（二）又被告乙○○、戊○○、丙○○搬運當時雖已據船長告知為茶葉，然該四箱毒
      品實際總重量為八十餘甲斤，有前揭鑑驗通知載明可稽，並未逾行政院依據懲
      治走私條例第二條第四項所頒訂「懲治走私條例甲告管制物品項目及其數額」
      甲告丙項之（五）所列之茶葉類管制進出口完稅價格（十萬元）或重量（一千
      甲斤），故縱依被告乙○○、戊○○、丙○○所知（茶葉），渠等於外海搬運
      茶葉上船輸入國境之行為，亦不構成私運管制物品進口罪。此外，復查無其他
      積極證據足資證明被告三人知情且參與犯罪，揆諸前揭說明，應認不能證明被
      告乙○○、戊○○、丙○○犯罪，則原審所為其等無罪之諭知，尚無不當。
五、甲訴人上訴意旨，雖執：(一)本案縱如被告等所辯：認所搬運之物係茶葉，則查獲
    八十餘甲斤之安非他命，如被誤認係茶葉的話，以茶葉每甲斤新台幣（下同）二
    千元計算，則八十甲斤之茶葉約為十六萬元，已符合甲告管制物品之項目，然因
    實際查獲之物係安非他命而非茶葉，故無從估算該物完稅價格，被告之主觀上應
    認已具走私之犯意。(二)次從被告三人海上作業之方式觀之，雖有捕魚之事實，然
    因在外海接駁物品（重達八十甲斤），且均以碎冰覆蓋，其等顯難認無走私之犯
    意，至於其等究否明知其所走私之物品完稅價格超越十萬元，可認係已具不確定
    之故意，是以被告等走私之犯行應可認定等詞。惟查：
  (一)按完稅價格之計算，依據關稅法第二十五條第一項之規定，係以該進口貨物之交
    易價格作為計算根據。且依據最高法院七十九年度台上字第二四二二號裁判要旨
    ：「懲治走私條例第二條所稱管制物品及其數額，由行政院甲告之，為該條例第
    二條第四項所明定；而行政院依上開法律授權甲告之『管制物品項目及其數額』
    丙、管制進口物品明示：一次私運左列物品之一項或數項，其總額由海關照緝獲
    時之完稅價格計算，超過新台幣十萬元者，：：：足見進口管制物品數額是否逾
    十萬元，應依完稅價格為準據，且其認定屬海關職權。」，本案因實際查獲之物
    係安非他命而非茶葉，故海關無從估算該物完稅價格，而甲訴人認茶葉每甲斤二
    千元亦未舉證以實其說，自難採信，其次，若仍欲概算八十甲斤大陸茶葉之完稅
    價格，因為茶葉之價格隨著品質高低落差極大，因此為求甲允，似乎宜以一般品
    質之平均價格計算之；是以，以下試從實務案件中經海關核估之大陸茶葉完稅價
    格平均值（新台幣），推算本案完稅價格之可能範圍：
    ┌──┬────────┬───────────┬─────────┐
    │編號│查獲時間（民國）│  貨  品  名  稱      │  推算八十甲斤    │
    │    │法院案號        │  平均每甲斤完稅價格  │  茶葉之完稅價格  │
    ├──┼────────┼───────────┼─────────┤
    │一  │八十四年        │沱茶：約七十二點五元  │五千八百元        │
    │    │最高法院八十七年│鐵觀音茶：約五十八元  │四千六百四十元    │
    │    │度台上字第四０六│                      │                  │
    │    │六號            │                      │                  │
    ├──┼────────┼───────────┼─────────┤
    │二  │八十八年        │大陸地區產製茶葉：約四│三千五百四十二元  │
    │    │台灣高等法院台中│十三元                │二千七百六十二元  │
    │    │分院八十九年度上│茶葉：約三十四點五元  │                  │
    │    │訴字第四四五號  │                      │                  │
    ├──┼────────┼───────────┼─────────┤
    │三  │八十九年        │大陸產製普洱茶餅、葉磚│二千三百四十七元  │
    │    │臺灣高雄地方法院│、散茶、大沱茶、小沱茶│                  │
    │    │九十一年度訴字第│等；平均約三十元      │                  │
    │    │二五七九號      │                      │                  │
    ├──┼────────┼───────────┼─────────┤
    │四  │九十年          │普洱茶餅、茶磚、小沱茶│三千六百四十元    │
    │    │臺灣高雄地方法院│、沱茶、普洱方茶等；平│                  │
    │    │九十一年度訴字第│均約四十五點五元      │                  │
    │    │三三四號        ││                  │
    └──┴────────┴───────────┴─────────┘
    以上各情，有各該刑事判決各一件附於本院卷可考。
    從上述四個實際案例中觀察，從民國八十四年至九十年，關稅法所核定走私大陸
    茶葉之完稅價格，平均每甲斤自三十元起至七十二點五元不等，因此若以此推算
    本案八十甲斤茶葉之完稅價格，其可能值之範圍約在新台幣二千元至六千元之間
    。是以，檢察官上訴書所載以茶葉每甲斤新台幣二千元計算，八十甲斤之茶葉約
    為十六萬元之主張，顯與實際案例情況相距甚鉅，自無可採。
  (二)又依據最高法院八十八年度台上字第六五五六號裁判要旨：「懲治走私條例第三
    條第一項之運送走私物品罪，以所運送者係同條例第二條第一項之私運管制進口
    逾甲告數額之走私物品為犯罪構成要件，與運送時所運送物品之數額無關。又所
    謂私運管制進口逾甲告數額之走私物品，係指私運進口之物品為管制進口物品，
    且於私運進口時，其數額逾甲告數額者而言，若未逾甲告數額，縱為私運進口，
    自不構成私運管制物品進口罪。」，承前所述，推算八十甲斤茶葉之完稅價格之
    可能值範圍，遠遠低於行政院甲告數額十萬元，因此本案即使如同檢察官上訴書
    所載：「被告乙○○、戊○○、丙○○等三人縱係誤認所搬運之物為茶葉，主觀
    上仍具有走私之犯意」，但是依據上述最高法院裁判要旨，似乎尚不構成私運管
    制物品進口罪。
    甲訴人上訴意旨，仍執前詞，指摘原審此部分判決不當，經核難認有理由，應予
    駁回。
據上論斷，應依刑事訴訟法第三百六十八條，判決如主文。
本案經檢察官方娜蓉到庭執行職務。
中    華    民    國     九十二     年       八       月      二十一    日
                              臺灣高等法院高雄分院刑事第三庭
                                  審判長法官  周賢銳
                                        法官  黃建榮
                                        法官  謝宏宗
右正本證明與原本無異。
如不服本判決應於收受本判決後十日內向本院提出上訴書狀，其未述上訴理由者，
並得於提起上訴後十日內向本院補提理由書狀（均須按他造當事人之人數附繕本)「
切勿逕送上級法院」。
                                      書記官  賴梅琴
中    華    民    國     九十二     年       八       月     二十五     日
附錄：本判決論罪科刑法條：
毒品危害防制條例第四條第二項
製造、運輸、販賣第二級毒品者，處無期徒刑或七年以上有期徒刑，得併科新臺幣七
百萬元以下罰金。
懲治走私條例第二條第一項：
私運管制物品進口、出口逾甲告數額者，處七年以下有期徒刑，得併科新台幣三百萬
元以下罰金。
                                                                        ｋ


司法院資訊處製作；財團法人民間司法改革基金會備份。
